臺灣高雄地方法院刑事判決　　　　　 100年度審訴字第2460號
公　訴　人　臺灣高雄地方法院檢察署檢察官
被　　　告　李東汌
　　　　　　張逢基
上列被告因妨害風化案件，經檢察官提起公訴（100 年度偵字第
19586 號），本院合議庭裁定由受命法官獨任進行簡式審判程序
，判決如下：
    主  文
李東汌共同犯圖利媒介性交罪，處有期徒刑陸月，如易科罰金，
以新臺幣壹仟元折算壹日。扣案之門號0000000000號、00000000
00號手機共貳支，均沒收之。
張逢基共同犯圖利媒介性交罪，累犯，處有期徒刑玖月。扣案之
門號0000000000號、0000000000號手機共貳支，均沒收之。
    事  實
一、張逢基前於民國90、93年間因妨害風化案件，經本院以91年
    度訴緝字第161 號、93年度簡字第1199號分別判處有期徒刑
    4 月、6 月確定。復於94年間再因妨害風化案件，經本院以
    94年度訴字第3531號判處有期徒刑1 年6 月，經臺灣高等法
    院高雄分院以95年度上訴字第2337號、最高法院以98年度台
    上字第6397號駁回上訴確定；又於96年間因妨害風化案件，
    經本院以97年度審訴字第1028號判處有期徒刑6 月確定。上
    開2 罪經臺灣高等法院高雄分院以99年度聲減字第18號裁定
    減刑及定應執行刑為有期徒刑1 年2 月確定，於99年12月13
    日縮刑期滿執行完畢。
二、張逢基、李東汌與真實姓名年籍不詳之成員所組成之應召站
    ，共同基於意圖使女子與他人為性交之行為，而媒介以營利
    之犯意聯絡，自100 年3 月間起，由張逢基接獲欲進行性交
    易之客人電話時，即以門號0000000000號撥打至號碼為0000
    00000 號之應召站通知此訊息，應召站再撥打至李東汌使用
    之門號0000000000號手機，由擔任俗稱馬夫工作之李東汌駕
    駛車號8375-XL 號自小客車接送應召小姐前往指定飯店，應
    召小姐即以每40分鐘1 次新臺幣（以下同）3,000 元之代價
    與男客從事性交易，張逢基每次媒介性交易從中抽得500 元
    ，李東汌則以每小時200 元之代價，前往約定地點載送小姐
    ，小姐則每次性交易得2,300 元，以此方式媒介應召女子與
    男為性交行為而營利。嗣於100 年6 月28日下午4 時50分許
    ，為警在位於高雄市○○區○○路18號「佶莉大飯店」1707
    號房內，當場查獲應召小姐耿玉婷與男客梁威超正準備進行
    性交易，並扣得張逢基所有門號0000000000號手機、李東汌
    所有門號0000000000號手機各1 支，始悉上情。
三、案經高雄市政府警察局新興分局移送臺灣高雄地方法院檢察
    署檢察官偵查起訴。
    理  由
一、本件被告李東汌、張逢基所犯係死刑、無期徒刑、最輕本刑
    為3 年以上有期徒刑以外之罪，其於準備程序中就被訴事實
    為有罪之陳述，經法官告知簡式審判程序之旨，並聽取公訴
    人及被告之意見後，經本院合議庭裁定由受命法官獨任進行
    簡式審判程序，合先敘明。
二、上開犯罪事實業據被告李東汌、張逢基坦承不諱，核與證人
    即小姐耿玉婷、男客梁威超於警詢時及偵查中之證述相符（
    見偵卷第10至13、75至78頁），並有高雄市政府警察局新興
    分局100 年6 月28日扣押筆錄2 份、高雄市政府警察局新興
    分局『勤務』臨檢現場檢查紀錄表1 份、現場照片4 張、扣
    案物照片2 張在卷可稽（見偵卷第19至32頁），足見被告之
    任意性自白與事實相符，得為認定被告犯罪之依據。從而，
    本件事證明確，被告上開犯行，堪以認定，應依法論科。
三、核被告李東汌、張逢基所為，均係犯刑法第231 條第1 項前
    段之意圖使女子與他人為性交行為，而媒介以營利罪。被告
    2 人與真實姓名年籍不詳應召站成員間，就上開犯行有犯意
    聯絡及行為分擔，應論以共同正犯。又被告張逢基有如事實
    欄所載，受有期徒刑執行完畢之事實，有上開臺灣高等法院
    被告前案紀錄表在卷可參，其受徒刑之執行完畢，5 年以內
    故意再犯本件有期徒刑以上之罪，為累犯，應依刑法第47條
    第1 項規定，加重其刑。爰審酌被告李東汌、張逢基不思正
    當途徑賺取財物，竟媒介女子與他人為性交行為以營利，所
    為足以敗壞社會善良風氣，實有可議之處，且被告李東汌前
    於95年間即曾因妨害風化案件，經本院以95年度訴字1388號
    判處有期徒刑1 年2 月，緩刑4 年確定，被告張逢基則前於
    90年、93年、94年、96年間因妨害風化案件，經本院分別判
    處有期徒刑4 月、6 月、1 年6 月（嗣減刑為9 月）、6 月
    確定，此有臺灣高等法院被告前案紀錄表附卷可按，被告2
    人竟仍不知悔悟，猶再從事媒介應召工作，更屬不該，惟念
    被告2 人犯後均坦承犯行，態度尚可，且營業期間非長，並
    慮及被告張逢基自陳家庭經濟狀況貧寒，生活窘迫（見偵卷
    第5 頁、本院卷第51頁），被告李東汌自陳家庭經濟狀況勉
    持，尚有2 名子女待養及背負房貸債務（見偵卷第7 頁、本
    院卷第50頁），以及本件犯罪之手段、所生危害等一切情狀
    ，酌情分別量處如主文所示之刑，併就被告李東汌部分諭知
    易科罰金之折算標準，以示懲儆。另扣案之門號0000000000
    號及0000000000號手機共2 支，分別係被告張逢基、李東汌
    所有供其與真實姓名年籍不詳應召站成員為本件犯行所用之
    物，業據被告2 人供承在卷（見本院卷第47頁），基於共犯
    責任共同原則，均應依刑法第38條第1 項第2 款規定，於被
    告2 人所犯本件罪名項下分別宣告沒收之。至於扣案之保險
    套1 個，並非被告2 人所有之物，爰不予宣告沒收，附此敘
    明。
據上論斷，應依刑事訴訟法第299 條第1 項前段、第273 條之1
第1 項，刑法第28條、第231 條第1 項前段、第47條第1 項、第
41條第1 項前段、第38條第1 項第2 款，刑法施行法第1 條之1
第1 項，判決如主文。
本案經檢察官劉慕珊到庭執行職務。
中    華    民    國  100     年    9     月    30    日
                  刑事第十庭  法  官  林書慧
以上正本證明與原本無異。
如不服本判決應於收受判決後10日內向本院提出上訴書狀，並應
敘述具體理由。其未敘述上訴理由者，應於上訴期間屆滿後20日
內向本院補提理由書（均須按他造當事人之人數附繕本），切勿
逕送上級法院。
中    華    民    國  100     年    9     月    30    日

                              書記官  李承悌
附錄本件論罪科刑法條：
《刑法第231 條第1 項》
意圖使男女與他人為性交或猥褻之行為，而引誘、容留或媒介以
營利者，處5 年以下有期徒刑，得併科10萬元以下罰金。以詐術
犯之者，亦同。
《刑法施行法第1 條之1 》
中華民國94年1 月7 日刑法修正施行後，刑法分則編所定罰金之
貨幣單位為新臺幣。
94年1 月7 日刑法修正時，刑法分則編未修正之條文定有罰金者
，自94年1 月7 日刑法修正施行後，就其所定數額提高為30倍。
但72年6 月26日至94年1 月7 日新增或修正之條文，就其所定數
額提高為3 倍。